---
output: github_document
---

<!-- README.md is generated from README.Rmd. Please edit that file -->

```{r, include = FALSE}
knitr::opts_chunk$set(
  collapse = TRUE,
  comment = "#>",
  fig.path = "man/figures/README-",
  out.width = "100%"
)
```

# nupelia

<!-- badges: start -->
[![Codecov test coverage](https://codecov.io/gh/Nupelia/nupelia/branch/master/graph/badge.svg)](https://app.codecov.io/gh/Nupelia/nupelia?branch=master)
[![R-CMD-check](https://github.com/Nupelia/nupelia/actions/workflows/R-CMD-check.yaml/badge.svg)](https://github.com/Nupelia/nupelia/actions/workflows/R-CMD-check.yaml)
<!-- badges: end -->

Pacote para uso do Núcleo de Pesquisas em Limnologia, Ictiologia e Aquicultura (Nupélia).
Pode ser utilizado como auxílio para relatórios do PELD - sítio 6.

Esse pacote foi criado por Bruno H. Mioto Stabile

## Instalação

Você pode instalar esse pacote pelo github utilizando o código:

``` r
# install.packages("devtools")
devtools::install_github("Nupelia/nupelia")
```

## Uso

## Funções PELD

Antes de começar, é necessário ter o arquivo de uma tabela do PELD com o seguinte formato:

**(É necessário que o nome das colunas seja escrito dessa forma)**

```{r, echo=FALSE,warning=FALSE,message=FALSE,results='asis'}
library(knitr)
library(dplyr)
library(nupelia)
tabela_peld_exemplo <- data.frame(
  especie = c("Acestrorhynchus lacustris",
              "Aequidens plagiozonatus",
              "Ageneiosus inermis",
              "Ageneiosus ucayalensis",
              "Astyanax lacustris"),
  lab = c(7,2,8,3,16),
  lfe = c(NA,2,NA,NA,38),
  rio = c(5,NA,7,NA,12)
)

options(knitr.kable.NA = '')
kable(tabela_peld_exemplo)
```

### Função `peld_abrevia_especie()`

Essa função tem como objetivo abreviar o gênero em nomes científicos para facilitar a leitura posterior.
Caso os nomes abreviados fiquem idênticos (como A. lacustris para Acestrorhynchus lacustris e Astyanax lacustris, por exemplo), são utilizadas as 3 primeiras letras do gênero.

A tabela apresentada acima ficaria da seguinte forma:

```{r, eval=FALSE}
tabela_peld_exemplo2 <- tabela_peld_exemplo %>%
  peld_abrevia_especie()

tabela_peld_exemplo2
```

```{r, echo=FALSE}
tabela_peld_exemplo2 <- tabela_peld_exemplo %>% 
  peld_abrevia_especie() 

tabela_peld_exemplo2%>% 
  kable()
```

### Função `peld_abund_rel()`

Essa função permite calcular a abundância relativa de espécies, seja considerando todos os subsistemas ou algum em específico

Existem alguns argumento nessa função:

- `dados`: A tabela de dados
- `subsistema`: O subsistema indicado para análise. Pode ser "lab", "lfe", "rio" ou "geral" caso seja para todos. O padrão é "geral".
- `porcentagem_corte`: A porcentagem da abundância relativa utilizada como corte para espécies. Espécies com porcentagem menor serão agrupadas em **"Outros"**. 2 por padrão.

```{r, eval=FALSE}
tabela_peld_exemplo2 %>% 
  peld_abund_rel()
```

```{r, echo=FALSE}
tabela_peld_exemplo2 %>% 
  peld_abund_rel() %>% 
  kable()
```


Caso queira fazer para um subsistema específico, utilize o argumento `subsistema`:

```{r, eval=FALSE}
tabela_peld_exemplo2 %>% 
  peld_abund_rel(subsistema = "lab")
```

```{r, echo=FALSE}
tabela_peld_exemplo2 %>% 
  peld_abund_rel(subsistema = "lab") %>% 
  kable()
```

### Função `peld_riqueza()`

Utilize essa função para calcular a riqueza (S) em cada subsistema.

```{r, eval=FALSE}
tabela_peld_exemplo2 %>% 
  peld_riqueza()
```

```{r, echo=FALSE}
tabela_peld_exemplo2 %>% 
  peld_riqueza() %>% 
  kable()
```

### Função `peld_shannon()`

Essa função retorna o índice de diversidade Shannon (H') para cada subsistema.

```{r, eval=FALSE}
tabela_peld_exemplo2 %>% 
  peld_shannon()
```

```{r, echo=FALSE}
tabela_peld_exemplo2 %>% 
  peld_shannon() %>% 
  kable()
```

### Função `peld_equitabilidade()`

Também é possível calcular o índice de Equitabilidade de Pielou (J') para cada subsistema.

```{r, eval=FALSE}
tabela_peld_exemplo2 %>% 
  peld_equitabilidade()
```

```{r, echo=FALSE}
tabela_peld_exemplo2 %>% 
  peld_equitabilidade() %>% 
  kable()
```

### Tabela de locais de amostragem do PELD

O pacote possui um dataset com dados de todos os locais de amostragem já utilizados no PELD.
Para uso, basta utilizar `peld_locais`.

Serão retornados 36 ambientes, com as seguintes variáveis:

- `ambiente_tipo`: Tipo do ambiente
- `ambiente_nome`: Nome do ambiente
- `ambiente_codigo`: Codigo do ambiente
- `coordenadas`: Coordenadas do ambiente, no padrão 00º'00.00"S, 00º00'00.00"W
- `desc`: A descrição do ambiente

```{r, eval=TRUE}
peld_locais
```



